---
title: "Exemplo R Notebook"
author: "Eduardo F. Silva"
output: html_notebook
---

Esse é um exemplo do uso do *R Notebook* (concebido a partir do exemplo de Page Piccinini)

O formato utilizado neste *Notebook* continua sendo [R Markdown](http://rmarkdown.rstudio.com). Quando o código é executado dentro do notebook, os resultados aparecerão abaixo. 

Para executar um *chunk* no *R Studio*, posicione o cursor dentro *chunk* e clique no botão `Run` ou pressione  *Ctrl+Shift+Enter*. 

Para adicionar um novo *chunk* clique no botão *Insert Chunk* ou pressione *Ctrl+Alt+I*.

Quando um notebook é salvo, um arquivo HTML contendo o código e o resultado do seu processamentan será salvo junto com o arquvo ".Rmd" (Use o botão *Preview* ou pressione  *Ctrl+Shift+K* para visualizar o arquivo HTML).

O "preview" renderizará a versão HTML do conteúdo do seu arquivo no R Studio. Consequentemente, diferente do *Knit*, *Preview* não executará nenhum código dos *R Chunks*. Desta forma, o resultado apresentado no arquivo HTML será a saída do chunk no editor do R Studio.


# Carregando os pacotes necessários ####

```{r echo=FALSE}
## LOAD PACKAGES ####
library(dplyr)
library(ggplot2)
```

# Leitura dos dados e uma primera avaliação ####
```{r}
# Read in data
data = read.table("dados/rcourse_lesson1_data.txt", header = T, sep = "\t")
```

## Verifique o volume dos dados
```{r}
dim(data)
```

## Olhe as primeiras linhas
```{r}
head(data)
```

## Olhe as últimas linhas
```{r}
tail(data)
```


## Visualiza os dados desagrupados
```{r}
xtabs(~group, data)
```


# Crie subconjuntos de dados (bilíngues)
```{r}
data_bl = data %>%
  # Filter to only include bilinguals
  filter(group == "bilingual")
```


## Explore os grupos separadamente (dimensão, algumas linhas iniciais e finais)
```{r}
dim(data_bl)
head(data_bl)
tail(data_bl)
```

## Número de pontos em cada segmento
```{r}
xtabs(~group, data_bl)
xtabs(~type, data_bl)
```


# Visualize seus dados

## Por grupo

```{r}
data.plot = ggplot(data, aes(x = group, y = rt)) +
  # Make the figure a boxplot, fill says to what the color should correspond to,
  # here it is the same as the x variable
  geom_boxplot(aes(fill = group)) +
  # Add a title
  ggtitle("Tempo de Reação por Grupos") +
  # Customize the x-axis label
  xlab("Grupos") +
  # Customize the y-axis label
  ylab("Tempo de Reação em msec") +
  # Remove dark background
  theme_classic() +
  # These are extras to make the figure (in my opinion) prettier,
  # look up each command to learn more
  theme(text=element_text(size=18), title=element_text(size=18),
        legend.position="none")

data.plot
```


### caso queira exportar diretamente para pdf
```{r}
# Write figure to a pdf in the 'figures' folder
pdf("imagens/data.pdf")
# Call plot
data.plot
# Close pdf call
dev.off()

```



# Visualisando todos os grupos/tipos

```{r}
data_bl.plot = ggplot(data_bl, aes(x = type, y = rt)) +
  # Make the figure a boxplot, fill says to what the color should correspond to,
  # here it is NOT the same as the x variable, this is how you get grouped boxplots
  geom_boxplot(aes(fill = type)) +
  # Add a title
  ggtitle("Tempo de Reação dos bilíngues por nível de Proficiencia") +
  # Customize the x-axis label
  xlab("Proficiencia na segunda língua") +
  # Customize the y-axis label
  ylab("Tempo de Reação em msec") +
  # Remove dark background
  theme_classic() +
  # These are extras to make the figure (in my opinion) prettier,
  # look up each command to learn more
  theme(text=element_text(size=18), title=element_text(size=18),
        legend.position="none")
data_bl.plot
```



## caso queira exportar diretamente para pdf
```{r}
# Write figure to a pdf in the 'figures' folder
pdf("imagens/data_bl.pdf")
# Call plot
data_bl.plot
# Close pdf call
dev.off()
```


# Within bilinguals by proficiency with monolinguals in plot

```{r}
data_blwml.plot = ggplot(data, aes(x = group, y = rt)) +
  # Make the figure a boxplot, fill says to what the color should correspond to,
  # here it is NOT the same as the x variable, this is how you get grouped boxplots
  geom_boxplot(aes(fill = type)) +
  # Add a title
  ggtitle("Tempo de Reação ") +
  # Customize the x-axis label
  xlab("Grupos") +
  # Customize the y-axis label
  ylab("Tempo de Reação em msec") +
  # Remove dark background
  theme_classic() +
  # These are extras to make the figure (in my opinion) prettier,
  # look up each command to learn more
  theme(text=element_text(size=18), title=element_text(size=18),
        legend.position="none")

data_blwml.plot
```

## caso queira exportar diretamente para pdf
```{r}
# Write figure to a pdf in the 'figures' folder
pdf("figures/data_blwml.pdf")
# Call plot
data_blwml.plot
# Close pdf call
dev.off()
```




# Registre Estatísticas Descrivas ####
```{r}
# Summarise data
data_sum = data %>%
  # Say what you want to summarise by, here it's 'group'
  group_by(group) %>%
  # Get mean, standard deviation, maximum, and minimum reaction times for each group
  summarise(rt_mean = mean(rt),
            rt_sd = sd(rt),
            rt_max = max(rt),
            rt_min = min(rt)) %>%
  # Ungroup the data so future analyses can be done on the data frame as a whole,
  # not by group
  ungroup()

data_sum
```


# "Summarise" dados dos bilíngues
```{r}
data_bl_sum = data_bl %>%
  # Say what you want to summarise by, here it's type
  group_by(type) %>%
  # Get mean, standard deviation, maximum, and minimum reaction times for each type
  summarise(rt_mean = mean(rt),
            rt_sd = sd(rt),
            rt_max = max(rt),
            rt_min = min(rt)) %>%
  # Ungroup the data so future analyses can be done on the data frame as a whole,
  # not by type
  ungroup()

data_bl_sum
```

